---
title: "Day026"
output: rmarkdown::github_document
---
  
## HW (Kaggle)計程車費率預測  
https://www.kaggle.com/c/new-york-city-taxi-fare-prediction  


```{r include=FALSE}
knitr::opts_chunk$set(warning = FALSE)
Sys.setlocale(category = "LC_ALL", locale = "UTF-8")
```
Packages loading
```{r message=FALSE}
library(lubridate)
library(tidyverse)
library(caret)
```

Data loading  
```{r}
df <- read.csv("data/taxi_data1.csv")
train_Y <- df %>% select("fare_amount")
df <- df %>% select(-"fare_amount")
sapply(list(df=df), dim) %>% 'rownames<-'(c('nrow','ncol')) 
```

```{r}
df %>% head
```

時間特徵分解方式:使用package: lubridate
```{r}
df$pickup_datetime <- as.POSIXct(df$pickup_datetime, format='%Y-%m-%d %H:%M:%S UTC')
df$pickup_year <- year(df$pickup_datetime) 
df$pickup_month <- month(df$pickup_datetime) 
df$pickup_day <- day(df$pickup_datetime) 
df$pickup_hour <- hour(df$pickup_datetime) 
df$pickup_minute <- minute(df$pickup_datetime) 
df$pickup_second <- second(df$pickup_datetime) 
df %>% head
```

```{r}
df_temp <- df %>% select(-"pickup_datetime")

# 最小最大化
normal <- preProcess(df_temp, method = "range", rangeBounds = c(0,1))
train_X <- predict(normal, df_temp)
```
  
線性迴歸 
```{r}
train <- data.frame(train_X, fare_amount = train_Y)

control <- trainControl(method="cv", number=5, repeats = 5)
model.lr <- train(fare_amount~., data = train, method = 'glm', trControl=control)
model.lr
```
  
梯度提升樹
```{r}
control <- trainControl(method="cv", number=5, repeats = 5)
model.gbm <- train(fare_amount~., data = train, method = "gbm", trControl = control, verbose = FALSE)
model.gbm
```
  
增加緯度差, 經度差, 座標距離等三個特徵
```{r}
df$longitude_diff <- df$dropoff_longitude - df$pickup_longitude
df$latitude_diff <- df$dropoff_latitude - df$pickup_latitude
df$distance_2D <- sqrt(df$longitude_diff^2 + df$latitude_diff^2)
df %>% 
  select(c("distance_2D","longitude_diff","latitude_diff","dropoff_longitude","pickup_longitude","dropoff_latitude","pickup_latitude")) %>%
  head
```
```{r}
df_temp <- df %>% select(-"pickup_datetime")

# 最小最大化
normal <- preProcess(df_temp, method = "range", rangeBounds = c(0,1))
train_X <- predict(normal, df_temp)
```
  
線性迴歸 
```{r}
train <- data.frame(train_X, fare_amount = train_Y)

control <- trainControl(method="cv", number=5, repeats = 5)
model.lr <- train(fare_amount~., data = train, method = 'glm', trControl=control)
model.lr
```
  
梯度提升樹
```{r}
control <- trainControl(method="cv", number=5, repeats = 5)
model.gbm <- train(fare_amount~., data = train, method = "gbm", trControl = control, verbose = FALSE)
model.gbm
# 結果 : 準確度上升
```
## 作業1  
參考今日教材，試著使用經緯度一圈的長度比這一概念，組合出一個新特徵，再觀察原特徵加上新特徵是否提升了正確率?  
  
Note:
地球的子午線總長度大約20003.93km  
緯度1度 = 20003.93/180 = 大約111km  
經度1度 = 110.574 = 大約111km  
假設地球在赤道的半徑是R, 則赤道長度是2πR，緯度x度在地球上的圓周長是2πR*cos(x) 
有了圓周長2πRcos(x)，再切360度，則緯度x度時，經度x度的長度是2πRcos(x)/360
```{r}
# 在緯度40.75度的經度與緯度比
lon_lat_ratio <- cospi(40.75/180)
df$distance_2D_rev <- sqrt((df$longitude_diff*lon_lat_ratio)^2 + df$latitude_diff^2)
df %>% head
```
```{r}
df_temp <- df %>% select(-"pickup_datetime")

# 最小最大化
normal <- preProcess(df_temp, method = "range", rangeBounds = c(0,1))
train_X <- predict(normal, df_temp)
```
  
線性迴歸 
```{r}
train <- data.frame(train_X, fare_amount = train_Y)

control <- trainControl(method="cv", number=5, repeats = 5)
model.lr <- train(fare_amount~., data = train, method = 'glm', trControl=control)
model.lr
```
  
梯度提升樹
```{r}
control <- trainControl(method="cv", number=5, repeats = 5)
model.gbm <- train(fare_amount~., data = train, method = "gbm", trControl = control, verbose = FALSE)
model.gbm
# 結果 : 準確度上升
```
  
## 作業2  
試著只使用新特徵估計目標值(忽略原特徵)，效果跟作業1的結果比較起來效果如何?  
```{r}
df_temp <- df %>% select(-c("pickup_datetime","pickup_longitude","pickup_latitude","dropoff_longitude","dropoff_latitude","passenger_count"))
df_temp %>% head
# 最小最大化
normal <- preProcess(df_temp, method = "range", rangeBounds = c(0,1))
train_X <- predict(normal, df_temp)
```
  
線性迴歸 
```{r}
train <- data.frame(train_X, fare_amount = train_Y)

control <- trainControl(method="cv", number=5, repeats = 5)
model.lr <- train(fare_amount~., data = train, method = 'glm', trControl=control)
model.lr
```
  
梯度提升樹
```{r}
control <- trainControl(method="cv", number=5, repeats = 5)
model.gbm <- train(fare_amount~., data = train, method = "gbm", trControl = control, verbose = FALSE)
model.gbm
# 結果 : 準確度下降
```

